【裁判字號】    99,交聲,52
【裁判日期】    990331
【裁判案由】    違反道路交通管理處罰條例聲明異議
【裁判全文】
臺灣新竹地方法院交通事件裁定          99年度交聲字第52號
移送機關即
原處分機關  交通部公路總局新竹區監理所
異  議  人
即受處分人  甲○○  29歲民.
上列異議人即受處分人因違反道路交通管理處罰條例案件，對於
交通部公路總局新竹區監理所中華民國98年12月30日竹監自字第
裁50-E00000000號所為之裁決處分，聲明異議，本院裁定如下：
    主  文
異議駁回。
    理  由
一、按汽車駕駛人停車時間不依規定者，處新臺幣（下同）600
    元以上1,200元以下罰鍰，道路交通管理處罰條例第56條第1
    項第9款定有明文。次按，受處分人不服第8條主管機關所為
    之處罰，得於接到裁決書之翌日起20日內，向管轄地方法院
    聲明異議；又交通法庭認為聲明異議無理由者，應以裁定駁
    回之，道路交通管理處罰條例第87條第1項、道路交通案件
    處理辦法第19條規定甚明。
二、原處分意旨略以：異議人即受處分人甲○○駕駛車牌號碼6U
    -6295號自用小客車，於民國98年11月26日中午12時許，在
    新竹市火車站前停車位，因停車時間不依規定（限時），經
    新竹市警察局交通隊警員陳冠樺以異議人違反道路交通管理
    處罰條例第56條第1項第9款規定，填掣竹市警交字第E00000
    000號舉發違反道路交通管理事件通知單逕行舉發，異議人
    收受上開通知單後，於通知單所列應到案日期前到案，向原
    處分機關陳述不服舉發，經原處分機關轉舉發單位查覆，認
    製單舉發並無不當，乃於98年12月30日依道路交通管理處罰
    條例第56條第1項第9款規定裁處異議人罰鍰600元。
三、聲明異議意旨略以：伊於98年11月26日上午10時18分許停車
    在新竹火車站前停車格內，於同日上午11時10分左右前往伊
    的車把停車單取走，再停1個小時，同日中午12時許，伊的
    車子已經被拖吊走了。警察拖吊是以車上的停車單為依據，
    當下伊的車上是無停車單，是執法員警要求記單的人員補上
    舊的單據，此行為已經不符合規範，車上無單據應該是重新
    給新的停車單，而不是補舊的單據；公告牌上是規範限時停
    車1小時，但並沒有規範不可停2次1小時，伊強調伊是停2次
    1小時，且第2個小時伊車上沒有任何單據，是員警補第1個
    小時的單據，為此，爰依法聲明異議等語。
四、經查：
(一)、異議人於98年11月26日上午10時18分許起至同日中午12時許
    止，將其所有之車牌號碼6U-6295號自用小客車，停放在新
    竹市火車站前停車場，而該停車場限時停車1小時一節，有
    新竹市政府停車繳費通知單、舉發現場照片2幀及新竹市政
    府99年3月29日府交停字第0990030397號函1紙附卷可稽，並
    為異議人所是認，參以現場告示牌記載「本停車場限時停車
    壹小時，逾時即通知拖吊」等字句，是異議人停車之位置係
    屬限時停車位，且於停車管理人員製發繳費通知單後逾1小
    時仍繼續停放於該停車格一節，應無疑義，堪可認定。
(二)、又本件係因收費管理員開立停車繳費單夾於雨刷上，巡場時
    發現車上無繳費單，收費管理員基於職務執行工作，需查看
    PDA內之資料有無開單紀錄，再做開單或補單作業，以維護
    作業完整性，未有重覆開單之情形，有新竹市政府99年3月2
    9日府交停字第0990030397號函暨其所附總歸戶查詢資料等
    在卷為憑，異議人既自承於停車後約1小時許之11時10分許
    將停車單取走，其自用小客車仍繼續停放在同一停車格等事
    實，則巡場之停車收費管理員基於其職責查詢之結果，當係
    補行開立停車單據，洵屬正當，異議人辯稱：應重新開立新
    的停車單據云云，不足憑採。
(三)、再衡以一般限時停車格設置之目的，即在於維持該路段之停
    車秩序，以供不特定汽車駕駛人得以輪流停車使用，藉此發
    揮此類停車格之最大便利性，異議人既係自98年11月26日上
    午10時18分許起即將其所有之車牌號碼6U-6295號自用小客
    車停放在同一停車格內，即應遵守該停車場限時停車之規定
    ，倘汽車駕駛人均可以抽取停車單據之方式，規避停車時間
    之限制而阻卻其依法應負之交通違規責任，將使政府設立限
    時停車格之良法美意完全喪失殆盡。綜核上情，異議人確有
    汽車駕駛人停車時間不依規定之交通違規行為，至屬明確。
五、綜上所述，異議人確有裁決書所載之違規事由，原處分機關
    爰依道路交通管理處罰條例第56條第1項第9款規定，裁處異
    議人600元罰鍰，於法並無不合，本件異議為無理由，應予
    駁回。
六、據上論結，應依道路交通案件處理辦法第19條，裁定如主文
    。
中    華    民    國    99    年    3     月    31    日
                  交通法庭法  官    蔡欣怡
如不服本裁定，應於裁定送達後5日內向本院提出抗告狀。
以上正本證明與原本無異。
中    華    民    國    99    年    3     月    31    日
                          書記官    曾柏方

司法院資訊處製作；財團法人民間司法改革基金會備份。
